【裁判字號】    89,小上,13
【裁判日期】    890415
【裁判案由】    侵權行為損害賠償
【裁判全文】
臺灣桃園地方法院民事裁定                          八十九年度小上字第十三號
    上  訴  人  乙○○
    被  上訴人  甲○○
右當事人間侵權行為損害賠償事件，上訴人對於中華民國八十八年十月二十六日本院
八十八年度壢小字第五七號第一審判決，提起上訴，本院裁定如左：
    主      文
上訴駁回。
第二審訴訟費用由上訴人負擔。
    理      由
一、按對於小額程序之第一審裁判之上訴或抗告，非以其違背法令為理由，不得為之
    ，民國（下同）八十八年二月三日修正之民事訴訟法第四百三十六條之二十四第
    二項定有明文。而所謂違背法令，依同法第四百三十六條之三十二規定準用同法
    第四百六十八條規定結果，係指判決不適用法規或適用不當者。而小額程序之上
    訴狀內應記載上訴理由，表明下列二款事項：即(一)、原判決所違背之法令及其具
    體內容。(二)、依訴訟資料可認為原判決有違背法令之具體事實。即上訴人應於上
    訴狀或理由書內應有具體之指摘，並揭示該法規之條項或內容，若係成文法以外
    之法則，應揭示該法則之旨趣，倘為司法院之解釋或最高法院之判例，則應揭示
    該判解之字號或其內容，上訴狀或理由書如未依此項方法表明者，即難認為已對
    原判決違背法令有具體之指摘，其上訴自難認為合法，故如僅就原審取捨證據任
    加指摘，並未具體指出原判決違背何等法規，其上訴即難認為合法（最高法院七
    十一年度台上字第三一四號判例意旨參照）。
二、查本件上訴人就原判決向本院合議庭提起上訴，核其於八十八年十一月二十九日
    所提之上訴狀所表明之上訴理由係以：１、汽車行駛時，駕駛人應注意車前狀況
    ，隨時採取必要之安全措施，又車輛行至交岔路口時，轉彎車應讓直行車先行，
    但直行車尚未進入交岔路口，而轉彎車已達中心處開始轉彎，直行車應讓轉彎車
    先行，道路交通安全規則第九十四條第三項、第一百零二條第一項第六，款定有
    明文，被上訴人沒有遵守前開道路交通安全規則，２、上訴人於原審審理中曾就
    桃園縣警察局道路交通事故調查報告表及現場圖提出異議，惟未獲採納，３、原
    審判決理賠關於車輛零件折舊之算法，依法無據，４、上訴人於原審主張被上訴
    人應負損害賠償遭原審否決，本件上訴意旨是望能得法律公平審判，５、被上訴
    人只在原審辯稱轉彎車未讓直行車先行，原審即遽予採信被上訴人辯詞，逕認定
    上訴人過失責任，實屬不公，６、請能重視肇事過程及現場必能解開肇事主因云
    云。惟核上訴人所陳述之前開上訴理由，僅係就原審取捨證據或認定事實不當加
    以指摘，並未具體指出原判決違背何等法規，依上說明，其上訴即難認為合法，
    應予駁回，況再依民事訴訟法第四百三十六條之三十二準用同法第四百七十一條
    第一項之：上訴人於提起上訴後二十日內未提出理由書者，無庸命其補正即應以
    裁定駁回之規定，本院復毋庸命其就此部分再為補正，是其上訴應予駁回。
三、依民事訴訟法第四百三十六條之三十二、第四百四十四條、第九十五條、第七十
    八條，裁定如主文。
中      華      民      國    八十九    年      四      月     十五     日
                                  臺灣桃園地方法院民事第一庭
~B審判長法官  陳添喜
~B法      官  黃漢權
~B法      官  汪智陽
右正本證明與原本無異。
本裁定不得抗告。
中      華      民      國    八十九    年      四      月     十五      日
~B書記官  楊由漢


司法院資訊處製作；財團法人民間司法改革基金會備份。
